# 《中审众环研究》问题3-2-133 中的少数股东权益

提问人：安好 时间：2022-08-22 15:31:10
陈版您好，《中审众环研究》问题3-2-133（合并范围内子公司之间交叉投资及持股的合并抵销处理）的解答第二段提到：纳入少数股东权益计算的C公司权益仅包含其留存收益和其他综合收益部分，不含投入资本部分。
如果C公司清算的话，C公司的实收资本中也会有17.64%（=49%×36%）的金额归少数股东享有，不明白为什么计算少数股东权益的时候不含投入资本部分，谢谢！

回答人：chenyiwei
2012 年A出资购买C的49%股权后，C的全部股权均由A和B持有，其中A持有64%，B持有36%，没有外部股东。如果C清算，则C的剩余净资产全部分配给A和B，其中分配给B的部分首先用于回收B对C的投资成本（也就是主帖中所说的C公司实收资本部分），对B而言，这部分只是资产形态的转换（由长期股权投资转为货币资金），没有增加B的净资产。B的少数股东只是享有部分股权，并未直接在B的各项资产、负债中直接享有特定份额，相应地，B收回对C投资的成本部分，并不会增加B归属于少数股东的权益。所以，子公司之间互相投资的投资成本部分不会导致上层集团合并报表层面的少数股东权益发生变动。